臺灣高雄地方法院民事裁定　　　　　　　　　　　九十二年聲再字第一六號
　　再審　原告　中國鋼鐵結構股份有限公司
　　法定代理人　乙○○
　　送達代收人　丙○○
　　再審　被告　中見機械工程股份有限公司
　　法定代理人　甲○○
當事人間請求支付命令事件，再審原告對於民國八十九年一月十七日本院八十九年度
促字第三二六七號確定支付命令提起再審之訴，本院裁定如下：
    主      文
再審原告之訴駁回。
訴訟費用由再審原告負擔。
    理      由
一、再審原告略以：(一)按承攬人之報酬及其墊款請求權因二年間不行使而消滅，是依
    再審被告主張係於「民國八十五年八月三十一日對再審原告全部給予修改完成後
    統計修改費用共計支出新臺幣（下同）四百零三萬元」，則本件再審被告之請求
    權時效於八十七年八月三十一日即已期滿，再審被告遲至八十九年一月十一日始
    向鈞院聲請核發支付命令，其請求權已罹於時效。(二)再審被告並未委任廖秋貴、
    林瑞霞夫婦代理，再審被告及其法定代理人之印章及書狀顯均係廖秋貴及林瑞霞
    夫婦所偽造，另臺灣台中地方法院民事執行處禁止廖秋貴、林瑞霞夫婦代理之裁
    定亦已確定，且廖秋貴、林瑞霞夫妻並非律師，亦未經審判長裁定許可，是再審
    被告之法定代理權及訴訟代理權顯有欠缺。(三)再審被告據以聲請核發本件支付命
    令之證據均為再審被告單方製作，自不得作為聲請支付命令之證據；且再審被告
    請求之金額分別為「四０三萬一千元整」、「四０三萬」、「四００萬」，不符
    合民事訴訟法第五百零八條所謂「一定數量」之定義；而本件支付命令未予審酌
    再審被告是否應為對待給付亦有不當。(四)再審原告董事長乙○○並任中國鋼鐵股
    份有限公司（下稱中鋼公司）之總經理，其真正辦公地點在中鋼第一行政大樓六
    樓，中見公司陳報之地址有誤，郵差明知仍送達至錯誤地址，送達自不合法；又
    中鋼公司之收發室在中鋼第二行政大樓，再審原告之收發室則在中構行政大樓一
    樓，二家公司之收發室不同，並在不同地點，而八十九年一月二十五日郵局送達
    系爭支付命令時，郵差並未向乙○○董事長為送達，且依乙○○董事長之命，經
    陳勝彥副總經理傳達，再審原告收發室只收一般信件，不收法院文件，當送達法
    院文件之人不獲會晤乙○○董事長時，僅梁建治及曾金燦被授權代收，其他人不
    得代收，李秀惠並未被乙○○董事長授權代收法院文件，是郵差送達系爭支付命
    令時，並未先問「乙○○在嗎？」，即由未被授權之人代收，亦可見其送達不合
    法。為此提起再審之訴，求為裁定廢棄本院八十九年度促字第三二六七號支付命
    令及其確定證明書等語。
二、按「再審之訴，應於三十日之不變期間內提起。前項期間，自判決確定時起算，
    判決於送達前確定者，自送達時起算；其再審之理由發生或知悉在後者，均自知
    悉時起算。但自判決確定後已逾五年者，不得提起。」「再審之訴不合法者，法
    院應以裁定駁回之。」民事訴訟法第五百條、第五百零二條第一項定有明文。
三、經查：
  (一)本院八十九年度促字第三二六七號支付命令裁定於八十九年一月二十五日送達再
    審原告營業處所高雄市○○區○○路一號，由該公司職員李秀惠簽收，並加蓋「
    中鋼結構收發章」印明九二、一、廿五之圓形截章，業經本院依職權調閱八十九
    年度促字第三二六七號聲請事件卷宗查核屬實，以再審原告係股份有限公司組織
    ，依公司法第二百零八條第三項規定，由董事長對外代表公司，而對法人組織訴
    訟文書之送達，依民事訴訟法第一百二十七條、第一百三十六條第二項規定，固
    以向法定代理人之住所為之為原則，但亦得向公司之營業所為之，設若送達時未
    遇法定代理人本人，依民事訴訟法第一百三十七條第一項規定，亦得將該訴訟文
    書交付與有辨別事理能力之受僱人。因之，再審原告既為制度健全之公司，內部
    並設有收發單位，負責公司對外文件之收受與發送，系爭支付命令並係向再審原
    告之營業所送達，郵差將送達該公司之文件，送由該公司收發室人員收受，並加
    蓋該公司之收發章，自屬合法且正確之送達，當生送達之效力。縱再審原告內部
    定有關於收受文件之內規，然此等內規僅屬再審原告內部管理之規章方法，而不
    生對外之效力，更難謂該等私人所訂內規之效力凌駕於法律之上，使再審原告得
    以其不為外人所知之內規限制依民事訴訟法所為合法送達之效力。是系爭支付命
    令既已於八十九年一月二十五日送達再審原告，再審原告並未於二十日之不變期
    間內聲明異議，則系爭支付命令自已於八十九年二月二十四日確定，先予敘明。
  (二)又系爭支付命令已於八十九年二月二十四日確定，已如前述，再審原告遲至九十
    二年九月二十九日始提起本件再審之訴，顯已逾三十日之不變期間；且再審原告
    據以提起本件再審之訴之事由，已經再審原告於多次聲請再審及提起抗告中主張
    ，有臺灣高等法院高雄分院九十年九月十一日九十年度再字第六一號、九十年七
    月四日九十年度再字第三四號、九十二年二月十七日九十一年度再抗字第二號、
    九十二年四月四日九十二年度再抗字第三號民事裁定書在卷可參，並經本院依職
    權調閱臺灣高等法院高雄分院九十一年度抗字第五八三號抗告卷宗查閱無誤，足
    見再審原告早已知悉其所稱之再審理由。因之，再審原告提起本件再審之訴既已
    逾三十日之不變期間，本件再審之訴自非合法，應予駁回。
四、依民事訴訟法第五百零二條第一項、第九十五條、第七十八條，裁定如主文。
中　　　華　　　民　　　國　　九十三　　年　　　六　　　月　　　八　　　日
　　　　　　　　　　　　　　　　臺灣高雄地方法院民事第二庭
~B審判長法官　楊富強
~B法　　　官　楊國祥
~B法　　　官　曾淑娟
正本係照原本作成。
如對本裁定抗告須於裁定送達後十日內向本院提出抗告狀，並繳納裁判費新台幣一千
元。
中　　　華　　　民　　　國　　九十三　　年　　　六　　　月　　　八　　　日
~B法院書記官　林宜正
